【裁判字號】    97,訴,1049
【裁判日期】    971223
【裁判案由】    違反毒品危害防制條例
【裁判全文】
臺灣雲林地方法院刑事判決              97年度訴字第1049號
公  訴  人  臺灣雲林地方法院檢察署檢察官
被      告  甲○○
                    號
                    現於臺灣雲林第二監獄執行中
選任辯護人  吳炳輝律師
上列被告因違反毒品危害防制條例案件，經檢察官提起公訴（97
年度毒偵字第709 、第843 號、第894 號），被告於準備程序進
行中就被訴事實為有罪之陳述，本院改行簡式審判程序，判決如
下：
    主  文
甲○○施用第一級毒品，累犯，處有期徒刑柒月，扣案如附表編
號一「應沒收銷燬物」欄所示之物，均沒收銷燬之，扣案如附表
編號一「應沒收物」欄所示之物，均沒收；又施用第一級毒品，
累犯，處有期徒刑捌月，扣案如附表編號二「應沒收銷燬物」欄
所示之物，均沒收銷燬之，扣案如附表編號二「應沒收物」欄所
示之物，均沒收；又施用第一級毒品，累犯，處有期徒刑玖月，
扣案如附表編號三「應沒收銷燬物」欄所示之物，均沒收銷燬之
，扣案如附表編號三「應沒收物」欄所示之物，均沒收。應執行
有期徒刑壹年陸月，扣案如附表編號一、二、三「應沒收銷燬物
」欄所示之物，均沒收銷燬之，扣案如附表編號一、二、三「應
沒收物」欄所示之物，均沒收。
    事  實
一、甲○○前因施用毒品案件，經觀察、勒戒後，認有繼續施用
    毒品之傾向，經本院裁定令入戒治處所施以強制戒治，於民
    國89年4 月3 日執行完畢釋放，並由臺灣雲林地方法院檢察
    署檢察官以89年度戒毒偵字第29號為不起訴處分確定。又因
    施用第一、二級毒品案件，經本院以93年度訴字第363 號判
    處有期徒刑8 月、5 月，應執行有期徒刑1 年確定。再因持
    有毒品案件，經臺灣高等法院臺南分院以94年度上訴字第60
    9 號判處有期徒刑1 年6 月確定。上開2 案經接續執行，於
    95年9 月22日假釋付保護管束，迄96年4 月25日期滿，假釋
    未經撤銷，其未執行之刑，以已執行論。詎其猶不知悔改，
    復基於施用第一級毒品海洛因及第二級毒品甲基安非他命之
    犯意，分別於97年4 月22日上午某時許、同年月25日0 時許
    、同年5 月20日9 時30分許，在雲林縣口湖鄉○○村○○段
    715 地號之詮晉汽車有限公司（下稱詮晉公司）內，以將海
    洛因及甲基安非他命混和置於玻璃球內，用火燒烤後吸食其
    煙霧方式，同時施用海洛因及甲基安非他命各1 次（共3 次
    ）。嗣於：(一)97年4 月22日15時40分許，在詮晉公司內為警
    查獲，並扣得附表編號一「扣案物」欄所示之物；(二)同年月
    25日10時15分許，在雲林縣口湖鄉○○村○○○○ ○路金湖39
    南1 號電桿往南8 公尺處之鐵皮屋內為警查獲，並扣得附表
    編號二「扣案物」欄所示之物。(三)同年5 月20日10時5 分許
    ，在詮晉公司內為警查獲，並扣得附表編號三「扣案物」欄
    所示之物。
二、案經嘉義縣警察局移送暨雲林縣警察局報告臺灣雲林地方法
    院檢察署檢察官偵查後提起公訴。
    理  由
一、本件被告甲○○所犯均為死刑、無期徒刑、最輕本刑為三年
    以上有期徒刑以外之罪之案件，經本院裁定適用簡式審判程
    序，故不適用傳聞排除法則有關限制證據能力之相關規定，
    合先敘明。
二、被告甲○○之上開犯罪事實，除有其於本院審理時之自白外
    ，尚有下列證據可佐：
    (一)97年4 月22日上午某時許，施用第一、二級毒品部分：
    1.雲林縣警察局北港分局查獲煙毒嫌犯尿液送檢真實姓名對
      照表（雲警港偵字第0971000330號卷第6 頁）。
    2.台灣檢驗科技股份有限公司97年5 月8 日報告編號KＺ0000
      00000000濫用藥物尿液檢驗報告（雲警港偵字第09710003
      30號卷第7 頁）。
    3.行政院衛生署草屯療養院97年7 月17日草寮鑑字第097000
      6157號鑑定書（97年度毒偵字第894 號卷第13頁）。
    4.扣案如附表編號一「扣案物」欄所示之物（97年度安保管
      字第76號、97年度保管字第802 號；97年度毒偵字第894
      號卷第3 頁至第4 頁）。
    5.被告王景恆於97年4 月22日之警詢筆錄（雲警港偵字第
      0971000330號卷第1 頁至第5 頁）。
    6.被告王景恆於97年6 月23日之檢事官詢問筆錄（97年度毒
      偵字第894 號卷第9 頁至第11頁）。
    (二)97年4 月25日0 時許，施用第一、二級毒品部分：
    1.代號與真實姓名對照表（97年度毒偵字第709 號卷第43頁
      ）。
    2.正修科技大學超微量研究科技中心97年5 月14日報告編號
      Ｚ000000000檢驗報告（97年度毒偵字第709 號卷第41頁）
      。
    3.法務部調查局濫用藥物實驗室97年5 月15日調科壹字第09
      723023930 號鑑定書（97年度毒偵字第709 號卷第33頁）
      。
    4.憲兵司令部刑事鑑識中心97年6 月18日憲直刑鑑字第0970
      000871號鑑定書（97年度毒偵字第709 號卷第34頁）。
    5.扣押如附表編號二「扣案物」欄所示之物（97年度毒保管
      字第110 號、97年度安保管字第78號、第820 號；97年度
      毒偵字第709 號卷第22頁至第24頁）。
    6.被告王景恆於97年4 月25日之警詢筆錄（嘉縣警刑偵三字
      第0960080075號卷第1 頁至第4 頁）。
    7.被告王景恆於97年4 月25日之偵訊筆錄（97年度毒偵字第
      709 號卷第15頁）。
    (三)97年5 月20日9 時30分許，施用第一、二級毒品部分：
    1.雲林縣警察局北港分局查獲毒品嫌犯尿液送檢真實姓名對
      照表（97年度毒偵字第843 號卷第14頁）。
    2.台灣檢驗科技股份有限公司97年5 月28日報告編號KＺ0000
      00000000濫用藥物尿液檢驗報告（97年度毒偵字第843 號
      卷第13頁）。
    3.憲兵司令部刑事鑑識中心97年8 月13日憲直刑鑑字第0970
      001151號鑑定書（97年度毒偵字第843 號卷第19頁）。
    4.扣案如附表編號三「扣案物」欄所示之物（97年度安保管
      字第92號、97年度保管字第936 號；97年度毒偵字第843
      號卷第6 頁至第7 頁）。
    5.被告王景恆於97年5 月20日之警詢筆錄（雲警港偵字第09
      71000333號卷第1 頁至第4 頁）。
    6.被告王景恆於97年5 月20日之偵訊筆錄（97年度毒偵字第
      843 號卷第9 頁至第10頁）。
    足認被告之自白均與事實相符，是本件事證均已明確，被告
    犯行堪以認定。此外，並有臺灣高等法院被告前案紀錄表、
    臺灣雲林地方法院檢察署全國施用毒品案件紀錄表各1 紙在
    卷可稽，可見被告本件犯行均不合於觀察、勒戒或強制戒治
    執行完畢釋放後，5 年後再犯之規定，即應依法論科。
三、論罪科刑
  (一)查海洛因、甲基安非他命分屬毒品危害防制條例第2 條第2
    項第1 款、第2 款所列之第一級毒品、第二級毒品，核被告
    王景恆所為3 次犯行，均係犯毒品危害防制條例第10條第1
    項、第2 項之施用第一級毒品及施用第二級毒品罪。其各次
    持有第一級毒品海洛因、第二級毒品甲基安非他命之低度行
    為，分別為其各次施用之高度行為所吸收，均不另論罪。其
    3 次犯行，均係以一行為，同時施用第一級毒品及第二級毒
    品，觸犯數罪名，為想像競合犯，依刑法第55條前段，均應
    從一重之施用第一級毒品罪處斷。
  (二)被告所犯上開三罪，犯意各別，行為不同，應分論併罰。
  (三)被告有犯罪事實欄一所載之前科及有期徒刑執行完畢紀錄，
    有臺灣高等法院被告前案紀錄表1 份在卷可稽，其於前次有
    期徒刑執行完畢後5 年內，又故意再犯本件有期徒刑以上之
    3罪，均為累犯，均應依刑法第47條第1 項加重其刑。
  (四)爰審酌被告前經觀察、勒戒、強制戒治執行完畢，又再因施
    用毒品被判處徒刑，仍不知戒絕毒品，復一再耽溺於戕身之
    物，顯見被告戒除毒癮之意志薄弱，惟其犯後坦白承認犯行
    ，態度良好，且施用毒品為危害一己生命、身體之行為，尚
    未損及他人，及其智識程度、家庭狀況等一切情狀，分別量
    處被告所犯3 罪，如主文所示之刑，並定其應執行刑。
  (五)沒收：
  1.97年4 月22日15時40分許，在詮晉公司內為警扣得之附表編
    號一「扣案物」欄所示之物，均為被告於當日為本件犯行所
    用之物，業經被告供陳在卷。其中扣案之甲基安非他命2 包
    （驗餘淨重合計0.3811公克）為查獲之第二級毒品，應依毒
    品危害防制條例第18條第1 項前段規定，宣告沒收銷燬之（
    包裝毒品之包裝袋，無法與毒品完全析離，有法務部調查局
    93年3 月19日，調科壹字第0930011360號函在卷可參，故包
    裝毒品之包裝袋，均應併同沒收銷燬之）。其他物品爰依刑
    法第38條第1 項第2 款，宣告沒收之。
  2.97年4 月25日10時15分許，在雲林縣口湖鄉○○村○○○○ ○
    路金湖39南1 號電桿往南8 公尺處之鐵皮屋內為警扣得之附
    表編號二「扣案物」欄所示之物，均為被告於當日為本件犯
    行所用之物，業經被告陳明在卷。其中扣案之海洛因1 包（
    淨重0. 39 公克，空包裝重0.25公克）、甲基安非他命1 包
    （驗餘淨重0.1851公克）、海洛因1 包（淨重1.1 公克，空
    包裝袋重0.27公克）等物，分別為查獲之第一級、第二級毒
    品，均應依毒品危害防制條例第18條第1 項前段規定，宣告
    沒收銷燬之（各該毒品之包裝袋，無法與毒品完全析離，均
    應併同沒收銷燬之）。其他物品爰依刑法第38條第1 項第2
    款，宣告沒收之。
  3.97年5 月20日10時5 分許，在詮晉公司內為警扣得之附表編
    號三「扣案物」欄所示之物，均為被告於當日為本件犯行所
    用之物，業經被告自承在卷。其中甲基安非他命1 包（驗餘
    淨重0.1339公克）為查獲之第二級毒品，應依毒品危害防制
    條例第18條第1 項前段規定，宣告沒收銷燬之（包裝毒品之
    包裝袋，無法與毒品完全析離，均應併同沒收銷燬之）。其
    他物品（除注射針筒1支外），爰依刑法第38條第1 項第2款
    ，宣告沒收之。至於本件雖扣案注射針筒1 支，惟被告本件
    施用毒品，並非以注射針筒為工具，業如上所述，故對該扣
    案之注射針筒1 支，不宣告沒收。
據上論斷，應依刑事訴訟法第273 條之1 第1 項、第284 條之1
、第299 條第1 項前段、第310 條之2 、第454 條，毒品危害防
制條例第10條第1 項、第2 項、第18條第1 項前段，刑法第11條
前段、第55條前段、第47條第1 項、第38條第1 項第2 款、第51
條第5 款，判決如主文。
本案經檢察官乙○○到庭執行職務。
中    華    民    國    97    年    12    月    23    日
                  刑事第一庭    法  官  楊昱辰
以上正本證明與原本無異。
如不服本判決應於收受判決後10日內向本院提出上訴書狀，並應
敘述具體理由；其未敘述上訴理由者，應於上訴期間屆滿後20日
內向本院補提理由書（均須按他造當事人之人數附繕本）。「切
勿逕送上級法院」。
                                書記官  黃秋萍
中    華    民    國    97    年    12    月    23    日
附錄法條：毒品危害防制條例第10條
施用第一級毒品者，處六月以上五年以下有期徒刑。
施用第二級毒品者，處三年以下有期徒刑。
附表：
┌─┬────┬────────┬────────┬──────┐
│編│犯罪時間│扣案物          │應沒收銷燬物    │應沒收物    │
│號│        │                │                │            │
│  │        │                │                │            │
├─┼────┼────────┼────────┼──────┤
│一│97年4 月│第二級毒品甲基安│第二級毒品甲基安│玻璃吸食器2 │
│  │22日上午│非他命2 包（驗餘│非他命2 包（驗餘│個、塑膠吸食│
│  │某時許  │淨重合計0.3811公│淨重合計0.3811公│器1 個、殘渣│
│  │        │克）、玻璃吸食器│克）。          │袋1 個。    │
│  │        │2 個、塑膠吸食器│                │            │
│  │        │及殘渣袋各1 個。│                │            │
├─┼────┼────────┼────────┼──────┤
│二│97年4 月│第一級毒品海洛因│第一級級毒品海洛│玻璃球管吸食│
│  │25日0時 │1包 （淨重0.39公│因1 包（淨重0.39│器2 支、自製│
│  │許      │克；空包裝袋總重│公克；空包裝袋重│吸食器1 組及│
│  │        │0.25公克）、第二│0.25公克）、第二│斜削鋁管2 支│
│  │        │級毒品甲基安非他│級毒品甲基安非他│。          │
│  │        │命1 包（驗餘淨重│命1 包（驗餘淨重│            │
│  │        │0.1851公克）、第│0.1851公克）、第│            │
│  │        │一級毒品海洛因1 │一級毒品海洛因1 │            │
│  │        │包（淨重1.1 公克│包（淨重1.1 公克│            │
│  │        │，空包裝袋重0.27│，空包裝袋重0.27│            │
│  │        │公克）、玻璃球管│公克）。        │            │
│  │        │吸食器2 支、斜削│                │            │
│  │        │鋁管2 支、自製吸│                │            │
│  │        │食器1 組。      │                │            │
│  │        │                │                │            │
├─┼────┼────────┼────────┼──────┤
│三│97年5 月│第二級毒品甲基安│第二級毒品甲基安│吸食工具1 組│
│  │20日9 時│非他命1 包（驗餘│非他命1 包（驗餘│、安非他命自│
│  │30分許  │淨重0.1339公克）│淨重0.1339公克）│助式勺1 支、│
│  │        │、注射針筒1 支、│。              │塑膠管分裝器│
│  │        │吸食工具1 組、安│                │1 支、玻璃球│
│  │        │非他命自助式勺1 │                │2個 。      │
│  │        │支、塑膠管分裝器│                │（註：注射針│
│  │        │1 支及玻璃球2 個│                │筒1 支，不沒│
│  │        │。              │                │收）        │
└─┴────┴────────┴────────┴──────┘


司法院資訊處製作；財團法人民間司法改革基金會備份。
